---
title: "terremotos"
author: "Natan Duarte"
format:
  dashboard:
    orientation: columns
theme: lux
---

```{r}
#| echo: false
#| warning: false

library(tidyverse)
```

```{r}
#| echo: false
#| warning: false
#| output: false
#| include: false

if(!require(devtools)) install.packages(c("devtools"))
devtools::install_github("ldurazo/kaggler")
if(!require(leaflet)) install.packages("leaflet")
library(leaflet)
library(readr)
library(kaggler)
library(here)
library(rnaturalearth)
library(rnaturalearthdata)
library(ggplot2)
library(ggthemes)
library(rvest)
library(gt)
library(ggrepel)
library(lubridate)
library(flextable)
```

```{r}
#| echo: false

DATASET_NAME = "mustafakeser4/earthquakes-2023-global"
ZIP_NAME = "temp.zip"
DIR_NAME = "data"
DATASET_FILE_NAME = "earthquakes_2023_global.csv"

ZIP_PATH = here::here(DIR_NAME, ZIP_NAME)
CSV_PATH = here::here(DIR_NAME, DATASET_FILE_NAME)

```

```{r}
#| echo: false
#| warning: false
#| output: false
#| include: false

kgl_auth(creds_file = 'kaggle.json')

response <- kgl_datasets_download_all(owner_dataset = DATASET_NAME)

download.file(response[["url"]], ZIP_PATH, mode="wb")
unzip(ZIP_PATH, exdir = DIR_NAME, overwrite = TRUE)

if (file.exists(ZIP_PATH))
  file.remove(ZIP_PATH)

```

```{r}
#| echo: false

earthquake_data <- read_csv(CSV_PATH)
```

## Column {width="40%"}

<div>

A análise de terremotos é de vital importância para a compreensão da dinâmica da Terra e para a mitigação dos riscos associados a esses eventos naturais. Ela permite aos cientistas estudar as forças tectônicas que causam os terremotos, mapear a localização de falhas geológicas ativas e prever a probabilidade de futuros terremotos. Além disso, a análise de terremotos ajuda na elaboração de normas de construção mais seguras, na preparação de planos de emergência eficazes e na educação do público sobre como reagir durante um terremoto, contribuindo assim para a redução de danos e perdas de vidas.

</div>

```{r}
#| echo: false
plot_map <- function(data, title){
  lat <- 1
  long <- 1
  
  cat("title=", title)
  
  m <- leaflet(data) %>%
    setView(long, lat, zoom = 2) %>%
    addTiles() %>%
    addCircleMarkers(~longitude, ~latitude, radius = ~mag/2)
  
  m
}

plot_map(earthquake_data, "Terremotos em 2023")
```

## Column {.tabset}

### Geral

```{r}
#| echo: false

cat("title=", "Terremotos mais intensos")

top_10_earthquakes <- earthquake_data %>%
  arrange(desc(mag)) %>%
  head(10) %>%
  select(time, mag, place, latitude, longitude)

flextable::flextable(top_10_earthquakes)
```

```{r}
plot_map(top_10_earthquakes, "Terremotos mais intensos em 2023")
```

### 1º Trimestre

```{r}
#| echo: false

earthquake_data_first_trimester <- earthquake_data %>% filter(month(time) %in% 1:3)

plot_map(earthquake_data_first_trimester, "Terremotos no primeiro semestre de 2023")
```

### 2º Trimestre

```{r}
#| echo: false

earthquake_data_second_trimester <- earthquake_data %>% filter(month(time) %in% 4:6)

plot_map(earthquake_data_second_trimester, "Terremotos no segundo semestre de 2023")
```

### 3º Trimestre

```{r}
#| echo: false

earthquake_data_third_trimester <- earthquake_data %>% filter(month(time) %in% 7:9)

plot_map(earthquake_data_third_trimester, "Terremotos no terceiro semestre de 2023")
```

### 4º Trimestre

```{r}
#| echo: false

earthquake_data_fourth_trimester <- earthquake_data %>% filter(month(time) %in% 7:9)

plot_map(earthquake_data_fourth_trimester, "Terremotos no quarto semestre de 2023")
```

```{r}

```
